【裁判字號】    92,抗,109
【裁判日期】    920507
【裁判案由】    誣告
【裁判全文】
臺灣高等法院臺南分院刑事裁定              九十二年度抗字第一九號     Ｃ
      抗  告  人
      即  自訴人  甲  ○  ○
      被      告  乙  ○  ○
右列抗告人因誣告等案件，不服臺灣臺南地方法院中華民國九十二年四月一日裁定（
九十一年度自字第三七九號）提起抗告，本院裁定如左：
      主      文
抗告駁回。
      理      由
一、本件抗告意旨略以：被告明知抗告人與蕭博仁並無肢體衝突，討論語氣亦係平和
    ，並無恐嚇之事，竟於檢方傳訊時，基於與蕭博仁共犯誣告之犯意，以偽證具結
    之手段達成誣告目的。另據蕭博仁致法務部陳情函亦僅述及蕭苑婷支票之處理，
    並無一語提及發生紛爭，參酌該陳情函所附起訴書，抗告人應無恐嚇蕭博仁甚明
    ，被告為助蕭博仁誣告抗告人，不惜以偽證方法，遂行共同誣告之事實，確係觸
    犯誣告罪，爰請發回審理云云。
二、按法院或受命法官於自訴案件第一次審判期日前訊問及調查結果，如認為案件有
    刑事訴訟法第二百五十二條至第二百五十四條之情形者，得以裁定駁回其自訴，
    同法第三百二十六條第三項定有明文。又按刑法第一百六十九條第一項之誣告罪
    ，以使人受刑事或懲戒處分之意思向該管公務員誣告為要件，若因公務員之推問
    而為不利他人之陳述，縱其陳述涉於虛偽，既無申告他人使其受刑事或懲戒處分
    之意思，即與誣告之要件不符，最高法院五十三年度台上字第五七四號判例可資
    參照。
三、自訴意旨略以：被告明知八十九年十一月九日當日，抗告人受訴外人蕭博仁之邀
    約，前往被告經營之賭場即「臺南市○○街七十七號之一」處，討論蕭博仁之女
    與抗告人間支票債務事宜，討論期間並無肢體衝突，且語氣亦極平和，並未發生
    恐嚇情事，卻於九十一年六月三日向臺灣臺南地方法院檢察署檢察官誣告自訴人
    恐嚇蕭博仁，因認被告涉犯刑法第一百六十九條誣告罪嫌云云。
四、經查：被告固於九十一年六月三日於檢察官及檢察事務官訊問時陳稱：「十一月
    九日甲○○恐嚇蕭博仁，蕭博仁很害怕」等語，有該日之偵查筆錄在卷可稽。然
    被告當日係受檢察官傳喚到地檢署作證受訊，並非主動向檢察官及檢察事務官指
    訴抗告人有何恐嚇犯行，而意圖使抗告人受刑事處分，業經原審調閱於同院審理
    中之九十一年度重訴字第二十號卷證核閱屬實，並影印相關部分附卷可稽，且觀
    諸當日筆錄，有命被告具結之記載，自屬以證人身分訊問無訛，核與誣告罪之構
    成要件有間，自難以該罪相繩。此外抗告人復未提出其他證據證明被告有與蕭博
    仁共犯誣告罪行，故應認被告誣告罪證，尚嫌不足。
五、原裁定以被告所為核與誣告罪構成要件有間，自難以該罪相繩，復查無其他證據
    證明被告有誣告犯行，而應認被告罪嫌不足，駁回抗告人之自訴。本院經核，尚
    無不合，抗告意旨，仍執前詞，空言指摘，為無理由，應予駁回。
據上論斷，應依刑事訴訟法第四百十二條，裁定如主文。
中    華    民    國      九十二      年      五      月      七        日
                                  臺灣高等法院臺南分院刑事第一庭
                                      審判長法官  茆    臺    雲
                                            法官  蔡    長    林
                                            法官  李    文    福
右正本證明與原本無異。
不得再抗告。
                                      法院書記官  李    良    倩
中    華    民    國      九十二      年      五      月      九        日


司法院資訊處製作；財團法人民間司法改革基金會備份。
